臺灣高等法院花蓮分院刑事判決　　　　　　　　　　九十二年度交上易字第二一號
　　上訴人即被告　甲○○
　　選 任 辯護人　吳剛魁律師
右上訴人即被告因過失傷害案件，不服臺灣臺東地方法院九十一年度交易字第五三號
中華民國九十二年五月十六日第一審判決（起訴案號：臺灣臺東地方法院檢察署九十
一年度偵字第一九六七號），提起上訴，本院判決如左：
    主  文
上訴駁回。
甲○○緩刑肆年。
    事實及理由
一、本案經本院審理結果，認第一審法院以被告係從事業務之人，因業務上之過失傷
    害人致重傷，而判處有期徒刑一年二月，認事用法並無不合，爰引用第一審判決
    之事實、證據及理由。
二、被告上訴意旨仍執前詞略以：當時其前方兩部吉普車停在車道上中央，擋住其路
    線，致其閃避不及才會跨越雙黃線開到來車道，肇事責任非可全部歸屬其一人云
    云。惟查被告前方兩部吉普車當時僅係放慢行駛，準備靠道路右邊停車，並非停
    在車道上中央等情，已據證人即兩部吉普車駕駛丙○○、乙○○於原審及本院結
    證無訛；被害人戊○○於原審亦指稱當時其載客人在所走之來車道跟兩部吉普車
    會車，他們之速度已經很慢了等語；參以丙○○所駕駛之吉普車如係停於車道中
    央原地不動，則被告於跨越雙黃線撞及來車道大客車，再閃回原車道時，所撞擊
    之位置應為該吉普車左側，而非吉普車左後方之情，足見丙○○、乙○○之證詞
    及戊○○之指述，與事實相符。被告所辯，非可採取。證人即被告之妻丁○○所
    為其看到前面兩部吉普車停在車道沒動之證詞，亦不可信。然則，被告上訴指摘
    原判決不當，為無理由，應予駁回。
三、查被告係曳引車司機，為從事駕駛業務之人，本應特別注意駕駛曳引車時，應保
    持較長之安全距離，尤其於道路轉彎處更應減速慢行，作隨時停車之準備，乃竟
    為自己行車之便捷，貿然超速行駛，且跨越雙黃線逆向超車，因而肇事造成被害
    人受傷或致重傷，情節可謂重大。原審因而從重量處有期徒刑一年二月，以資懲
    儆，要屬妥適。惟被告五年以內未曾受有期徒刑以上刑之宣告，有臺灣高等法院
    被告全國前案紀錄表在卷可考；其於肇事後向前往現場處理之警員自首，並未逃
    逸，且於本院審理期間與被害人達成和解，願意賠償被害人新台幣（下同）五百
    五十萬元，目前已經清償四百萬元，且陸續按月清償中，此經告訴代理人供明在
    卷；為使被告有能力以其工作所得清償被害人，讓被害人醫療費用有所著落，減
    低傷痛至較低，本院認為所宣告之刑以暫不執行為適當，爰併宣告緩刑四年。
據上論斷，應依刑事訴訟法第三百七十一條、三百六十八條、第七十四條第二款，判
決如主文。
本案經檢察官翟光軍到庭執行職務。
中      華      民      國      九十三      年    二    月    二十六    日
                                  審判長法官  吳  鴻  章
                                        法官  張  健  河
                                        法官  林  慶  煙
右正本證明與原本無異。
本件不得上訴。
                                      書記官  陳  萬  山
中      華      民      國      九十三      年    二    月    二十六    日
